【裁判字號】    90,交上易,52
【裁判日期】    901213
【裁判案由】    公共危險
【裁判全文】
臺灣高等法院花蓮分院刑事判決                九十年度交上易字第五二號
    上  訴  人  臺灣花蓮地方法院檢察署檢察官
    被      告  甲○○
右列上訴人因被告公共危險案件，不服臺灣花蓮地方法院九十年度交易字第四號中華
民國九十年九月二十四日第一審判決( 起訴案號：臺灣花蓮地方法院檢察署九十年度
偵字第九六三號 )，提起上訴，本院判決如左：
    主  文
上訴駁回。
    理  由
一公訴意旨略以：甲○○於民國( 下同 )八十九年十二月十三月上午六時四十五分許
  ，駕駛車牌碼ＷＶ─五五四五號自用小客車，途台九線蘇花公路行駛，途經該路一
  七八公里五百公尺處景文隧道內時，因超車不當，而與乙○○騎乘由對向駛來之車
  號ＰＱＰ─五一九號重型機車發生擦撞，致許某人車倒地，因此受有左足閉鎖性踝
  骨折等傷害（傷害罪部分，未據告訴），詎甲○○於肇事後未下車察看，仍然駕車
  逃逸，嗣於同日上午七時四十分許，在該路一七七公里三百公尺處為警查獲，因認
  甲○○涉犯有刑法第一百八十五條之四駕駛動力交通工具肇事，致人受傷而逃逸罪
  嫌。
二按犯罪事實應依證據認定之，無證據不得推定其犯罪事實，又不能證明被告犯罪或
  其行為不罰者應諭知無罪之判決，刑事訴訟法第一百五十四條、第三百零一條第一
  項分別定有明文。訊據被告甲○○固坦承前開肇事之事實不諱，惟堅詞否認有駕車
  逃逸之犯行，辯稱肇事後因車後有輛托車尾隨行駛，致無法停車，( 且伊欲追超伊
  車之車輛，但追不著 )，嗣因車輛損壞，慢慢駕車返回欲至肇事現場查看，至隧道
  口附近停下來吃藥，吃完藥後即昏睡等語。公訴人認被告甲○○涉犯公共危險罪嫌
  ，無非以被告自白及告訴人之指述為其論據。惟查，被告甲○○於肇事後為警查獲
  之時間為八十九年日上午七時四十分許，地點在台九線公路一七七公里三百公尺處
  ，該處距肇事地點僅一公里多遠，而查獲當時被告甲○○坐於車內呈昏迷狀態，經
  警送往慈濟醫院救治，經抽血檢驗結果，認為係服用過量之安眠藥，有該院血液報
  告乙紙在卷及警訊筆錄可稽，故被告苟真有駕車逃逸之犯意，焉有不立即駕車遠颺
  ，反將車輛停於肇事地點不遠處，且在車內昏睡，而等待員警前往逮捕之理？顯見
  被告並無駕車逃逸之犯意，本件犯罪事實不能證明，原審諭知無罪之判決，尚無不
  合，檢察官之上訴意旨，仍執陳詞指摘原判決不當，核無理由，應予駁回。
三據上論斷，應依刑事訴訟法第三百六十八條，判決如主文。
本案經檢察官邱雲昌到庭執行職務。
中      華      民      國      九十      年    十二      月    十三    日
                                  審判長法官  吳  鴻  章
                                        法官  林  慶  煙
                                        法官  黃  永  祥
右正本證明與原本無異。
本件不得上訴。
                                      書記官  吳  家  瑩
中      華      民      國      九十      年    十二      月    十三    日


司法院資訊處製作；財團法人民間司法改革基金會備份。
